【裁判字號】    92,易,1098
【裁判日期】    920804
【裁判案由】    贓物
【裁判全文】
臺灣高雄地方法院刑事判決                        九十二年度易字第一九八號
    公  訴  人  臺灣高雄地方法院檢察署檢察官
    被      告  甲○○
右列被告因贓物案件，經檢察官提起公訴（九十一年度偵字第二五八三二號），本院
判決如左：
    主  文
甲○○收受贓物，累犯，處有期徒刑伍月，如易科罰金，以參佰元折算壹日。
    事  實
一、甲○○前於民國八十二年間因竊盜等案件，經本院八十二年度易字第三一○二號
    判決處有期徒刑二年二月確定，於八十二年七月十六日入監執行，至八十四年六
    月十四日縮刑期滿執行完畢。詎其猶不知悔改，於八十七年六月十二日晚間十一
    時許，在高雄市○○路靠近兵工廠附近，明知某不詳姓名年籍之成年人所竊得之
    車牌號碼分別為ＴＧ─二八三六號之綠色自用小客車（下稱Ｔ車）與ＹＫ─六五
    ○五號之白色自用小客車（下稱Ｙ車）均係來路不明之物屬贓車（按前開Ｔ車屬
    丁○○所有，於同年六月五日凌晨零時許，在高雄縣鳳山市○○街與南正一路口
    失竊；而前揭Ｙ車屬丙○○所有，於同年六月七日凌晨四時許，在高雄市○○區
    ○○路二八四巷一號前遭竊），惟甲○○與該不詳姓名年籍之成年人為恐警方發
    現前開車輛係屬贓車，即相互將該二部汽車之車牌互換後，甲○○並收受該部已
    懸掛Ｔ車牌之Ｙ車（亦即上開白色自用小客車之車牌號碼ＹＫ─六五○五號之車
    牌懸掛綠色自自用小客車車體），嗣駕駛前揭Ｔ車牌之Ｙ贓車至高雄縣鳳山市○
    ○路靠八仙公園附近停放，於同年六月十四日凌晨零時五十分許，準備再駕駛該
    贓車時，為埋伏之警員當場查獲，並於該贓車內扣得鑰匙四支及長刀一把（非屬
    槍砲彈藥刀械管制條例查禁之刀械），嗣循線在高雄縣鳳山市大統百貨前尋獲車
    號Ｙ車牌之Ｔ車，始悉上情。
二、案經高雄市政府警察局鼓山分局移送臺灣高雄地方法院檢察署檢察官偵查起訴。
    理  由
一、右揭犯罪事實，業據被告甲○○於警偵訊及本院審理時坦承不諱，核與被害人丁
    ○○、丙○○於警訊時指述之情節大致相符，並有失竊贓車之認領保管收據、車
    輛竊盜查詢車輛認可資料各二紙附卷可稽，復有扣案之鑰匙四支可佐，是本件事
    證明確，被告犯行足堪認定。
二、又被告對於在前揭時、地互換失竊贓車車牌、嗣為警查獲後循線尋獲懸掛Ｙ車牌
    之Ｔ車等情，業已於警偵訊及本院審理時供述綦詳，且被告亦當庭表示已知道收
    受贓物之犯行為錯誤，不會再犯等語（本院卷第四二、五三、七一頁），顯見被
    告對該車係屬贓車，確有認識。另被告雖供稱前開不詳姓名年籍之成年人係乙○
    ○，並稱乙○○於另案審理時承認是他偷的等語，惟乙○○於檢察官偵查時並未
    承認竊盜本件贓車或交付贓車等犯行（詳臺灣高雄地方法院檢察署九十一年度偵
    字第二七○二號卷第八三、八四頁），是尚難證明該不詳姓名年籍之成年人即為
    乙○○，併此敘明。
三、核被告所為，係犯刑法第三百四十九條第一項之受收贓物罪。又被告前於八十二
    年間因竊盜等案件，經本院八十二年度易字第三一○二號判決處有期徒刑二年二
    月確定，於八十二年七月十六日入監執行，至八十四年六月十四日縮刑期滿執行
    完畢，此有臺灣高等法院被告全國前案紀錄表在卷可稽，且經本院調閱臺灣高雄
    地方法院檢察署八十二年度執字第六○○二號、八十八年度執更字第一一一九號
    執行卷宗查核屬實，是被告於刑之執行完畢後五年內再犯本件最重本刑為有期徒
    刑以上之罪，為累犯，應依刑法第四十七條之規定，加重其刑。爰審酌被告曾有
    竊盜等前科，素行不佳，已詳如前述，其明知贓車猶予收受，助長竊盜犯罪，並
    增加警方查緝贓物之困難，行為殊無足取，惟念其犯後坦承犯行，本件犯罪情節
    尚屬輕微及所生之損害等一切情狀，量處如主文所示之刑。按易科罰金事項係關
    於執行之事項，與罪刑之輕重無涉，自應尊重新法之精神，一律適用新法，不生
    新舊法比較之問題，本件被告行為後刑法第四十一條規定已於九十年一月十日修
    正公布，故本院依修正後之現行刑法第四十一條第一項前段規定諭知易科罰金折
    算。至於被告為警查獲時，雖扣得鑰匙四支，惟被告於偵查及本院審理時均供陳
    ：前開鑰匙四支，係由上開不詳姓名年籍之成年人所交付等語（詳偵卷第四九頁
    、本院卷第四三、五三、七○頁），尚無證據足認前開鑰匙為被告所有，自與刑
    法第三十八條沒收之規定不符，而不得宣告沒收；另扣案之長刀一把，業經鑑定
    非屬槍砲彈藥刀械管制條例公告查禁之刀械，此有高雄縣政府警察局九十二年四
    月十六日高縣警保民字第○九二○○七○四三六號函一份在卷可稽，是前開長刀
    自非違禁物，且該扣案之長刀，並無證據足認為被告所有，且與本件犯罪無關，
    自亦不得宣告沒收，併此敘明。
據上論斷，應依刑事訴訟法第二百九十九條第一項前段，刑法第三百四十九條第一項
、第四十七條、第四十一條第一項前段，罰金罰鍰提高標準條例第一條前段、第二條
，判決如主文。
本案經檢察官陳宗吟到庭執行職務。
中    華    民    國    九十二    年      八      月        四        日
                                  臺灣高雄地方法院刑事第二庭
                                      法  官    吳為平
右正本證明與原本無異。
如不服本判決，應於判決送達後十日內，向本院提出上訴狀。
                                      書記官    曾秀鳳
中    華    民    國    九十二    年      八      月        八        日
附錄論罪科刑法條：
中華民國刑法第三百四十九條第一項
收受贓物者，處三年以下有期徒刑、拘役或五百元以下罰金。


司法院資訊處製作；財團法人民間司法改革基金會備份。
